【裁判字號】    99,簡,3648
【裁判日期】    991004
【裁判案由】    毒品危害防制條例
【裁判全文】
臺灣臺北地方法院刑事判決              99年度簡字第3648號
聲  請  人  臺灣臺北地方法院檢察署檢察官
被      告  甲○○
                      樓
                  （另案於臺灣桃園看守所羈押中）
上列被告因違反毒品危害防制條例案件，經檢察官聲請以簡易判
決處刑（99年度毒偵字第3039號），本院判決如下：
    主      文
甲○○施用第二級毒品，累犯，處有期徒刑陸月，如易科罰金，
以新臺幣壹仟元折算壹日。扣案之第二級毒品甲基安非他命肆包
（驗餘總淨重壹點壹玖公克）沒收銷燬；包裝上開毒品之塑膠袋
肆個、鐵盒壹個、藥鏟壹支，均沒收。
    事實及理由
一、甲○○前於民國96年間因違反毒品危害防制條例案件，經國
    防部北部地方軍事法院以96年度訴字第151 號判決判處有期
    徒刑6 月確定，於97年2 月16日縮刑期滿執行完畢。又於97
    年間因詐欺案件，經臺灣板橋地方法院以97年度簡字第860
    號判決判處有期徒刑3 月，並依中華民國九十六年罪犯減刑
    條例減為有期徒刑1 月15日，復於同年間因違反毒品危害防
    制條例案件，經國防部高等軍事法院以97年度上訴字第59號
    判決判處有期徒刑1 年2 月，上開2 案件之宣告刑經臺灣板
    橋地方法院以98年度聲字第1174號裁定定應執行刑為有期徒
    刑1 年2 月15日，於98年8 月12日縮刑期滿執行完畢。另於
    93年間因施用毒品案件，經臺灣臺北地方法院少年法庭以93
    年度少調字第162 號裁定令入勒戒處所觀察、勒戒後，於93
    年7 月7 日執行完畢釋放。復因施用毒品案件，經本院以99
    年度簡字2041號判決判處有期徒刑6 月，得易科罰金確定。
    詎仍不知戒絕毒癮，明知甲基安非他命係毒品危害防制條例
    第2 條第2 項第2 款所明定之第二級毒品，不得持有及施用
    ，仍基於施用第二級毒品甲基安非他命之犯意，在99年8 月
    10日晚間10時許，在臺北縣新店市○○路之母親住處內，施
    用甲基安非他命1 次。嗣於同日晚間10時50分許，在臺北市
    文山區○○路與辛亥路口，為警查獲，並扣得第二級毒品甲
    基安非他命4 包（驗餘總淨重1.19公克），盛裝上開毒品之
    鐵盒1 個、藥剷1 支，始查悉上情。案經臺北市政府警察局
    文山第一分局報告臺灣臺北地方法院檢察署檢察官偵查後聲
    請簡易判決處刑。
二、訊據被告甲○○固坦承有於上開時、地施用第二級毒品甲基
    安非他命之犯行，惟辯稱：扣案之第二級毒品甲基安非他命
    4 包、鐵盒1 個、藥剷1 支都不是伊的，是警察在路邊撿來
    要栽贓伊的云云。經查，被告經採尿送驗，結果確呈安非他
    命類之陽性反應等情，有臺北市政府警察局偵辦毒品案件尿
    液檢體委驗單、台灣尖端先進生技醫藥股份有限公司報告日
    期2010/08/25、報告序號：文山一-2之濫用藥物檢驗報告各
    1 份附卷可佐（詳見毒偵字卷第67至68頁），足見被告確有
    施用第二級毒品甲基安非他命無疑，其關於施用毒品部分之
    自白與事實相符，堪予採信。而扣案之白色透明晶體4 包（
    總毛重2.03公克、總淨重1.23公克，取0.04公克化驗，餘
    1.19 公 克），經送驗確實含有第二級毒品安非他命、甲基
    安非他命之成分，亦有臺北市政府警察局99年9 月8 日北市
    鑑毒字第212 號鑑驗通知書1 份存卷可參（詳見毒偵字卷第
    72頁）。至被告雖以前詞置辯，惟被告於為警查獲時，在其
    所騎乘之機車置物箱內發現有上開鐵盒，經警詢問內容為何
    ，被告竟將之往後甩出丟棄並徒步逃逸，經警撿回該鐵盒並
    將被告逮捕後，當場詢問被告該鐵盒內容物為何，被告先答
    以係第三級毒品愷他命，經警告以內容實為第二級毒品甲基
    安非他命後，被告又矢口否認鐵盒為其所有等情，業據北市
    警局保安大隊第一中隊警員蔡欽偉出具之偵查報告書1 份附
    卷可考（詳見毒偵字卷第5 號），足見被告所辯，僅係畏罪
    卸責之詞，並不可採。此外，尚有臺北市政府警察局保安警
    察大隊扣押筆錄、扣押物品目錄表、查獲涉嫌毒品危害防制
    條例毒品初步鑑驗報告單、扣案物品照片在卷可佐。是本件
    事證明確，被告犯行洵堪認定，應予依法論科。
三、按甲基安非他命為毒品危害防制條例第2 條第2 項第2 款明
    定之第二級毒品。核被告所為，係犯毒品危害防制條例第10
    條第2 項之施用第二級毒品罪。被告持有第二級毒品甲基安
    非他命之低度行為，應為施用之高度行為所吸收，不另論罪
    。又被告有前開所述之科刑紀錄，有臺灣高等法院被告前案
    紀錄表1 份在卷可按，是其受徒刑之執行完畢，5 年以內故
    意再犯本件有期徒刑以上之罪，為累犯，應依刑法第47條第
    1 項之規定，加重其刑。爰審酌被告前因施用毒品，歷經觀
    察、勒戒、判處徒刑後仍未能戒絕毒癮，復繼續沾染毒品惡
    習，再犯本件施用毒品罪，以及其犯後僅坦承一部份犯行，
    態度難謂良好，並參酌其施用第二級毒品行為對於自身危害
    程度非輕，且對社會風氣、治安亦有潛在之相當危害，惟其
    本質仍屬自殘行為，反社會性之程度較低，暨其素行、犯罪
    之動機、目的、手段等一切情狀，量處如主文所示之刑，並
    諭知易科罰金之折算標準。
四、扣案之甲基安非他命4 包，經送鑑屬實，已如前述，應依毒
    品危害防制條例第18條第1 項前段之規定，宣告沒收銷燬。
    至用以包裝上開毒品之塑膠袋4 個、扣案之鐵盒1 個、藥鏟
    1 支，為被告所有，且係供其持有毒品、施用毒品所用之物
    ，爰依刑法第38條第1 項第2 款之規定，併予宣告沒收。
五、依刑事訴訟法第449 條第1 項前段、第3 項、第450 條第1
    項，毒品危害防制條例第10條第2 項、第18條第1 項前段，
    刑法第11條前段、第47條第1 項、第41條第1 項前段、第38
    條第1 項第2 款，判決如主文。
六、如不服本判決，得自收受送達之日起10日內向本院提出上訴
    狀，上訴於本院第二審合議庭（須附繕本）。
中    華    民    國    99    年    10    月     4    日
                  刑事第五庭    法  官  黃志中
上正本證明與原本無異。
                                書記官  張華瓊
中    華    民    國    99    年    10    月    6     日
附錄本案論罪科刑法條：
毒品危害防制條例第10條
施用第一級毒品者，處6月以上5年以下有期徒刑。
施用第二級毒品者，處3年以下有期徒刑。


司法院資訊處製作；財團法人民間司法改革基金會備份。
